【裁判字號】    98,中交簡上,485
【裁判日期】    980624
【裁判案由】    過失傷害
【裁判全文】
臺灣臺中地方法院刑事判決         98年度中交簡上字第485號
上  訴  人
即  被  告  甲○○
                      號2樓之.
上列上訴人因被告過失傷害案件，不服本院臺中簡易庭98年度中
交簡字第361號中華民國98年3月23日第一審簡易判決（聲請簡易
判決處刑案號：臺灣臺中地方法院檢察署98年度偵字第336號）
，提起上訴，本院管轄之第二審合議庭判決如下：
    主  文
上訴駁回。
甲○○緩刑貳年。
    犯罪事實及理由
一、本案經本院合議庭審理結果，認第一審簡易判決以被告甲○
    ○所為係犯刑法第二百八十四條第一項前段之罪，而判處有
    期徒刑三月，並諭知易科罰金之折算標準，其認事用法及量
    刑均無違誤，應予維持，並依刑事訴訟法第四百五十五條之
    一第三項、第三百七十三條引用第一審簡易判決書所記載之
    事實、證據及理由（如後附件）。
二、上訴意旨略以：被告已與告訴人陳婷姵達成調解，爰提起上
    訴請求給予緩刑宣告等語。
三、查被告甲○○未曾因故意犯罪受有期徒刑以上刑之宣告，有
    臺灣臺中地方法院檢察署刑案資料查註紀錄表及臺灣高等法
    院被告前案紀錄表各一紙在卷可按，其因一時疏忽，偶罹刑
    典，事後已坦承犯行，深具悔意，且已與告訴人達成調解，
    告訴人亦當庭表示原諒被告等語，被告經此偵審程序及刑之
    宣告後，應知戒慎，信無再犯之虞，本院因認所宣告之刑，
    以暫不執行為適當，爰併宣告如主文所示之緩刑期間，以勵
    自新，並觀後效。
據上論斷，應依刑事訴訟法第四百五十五條之一第一項、第三項
、第三百七十三條、第三百六十八條，刑法第七十四條第一項第
一款，判決如主文。
中    華    民    國    98    年    6     月    24    日
                  刑事第十二庭  審判長法  官  楊萬益
                                      法  官  蔡建興
                                      法  官  劉邦繡
上正本證明與原本無異。
本件不得上訴。
                                      書記官  何俞瑩
中    華    民    國    98    年    6    月    24    日
[附件]
臺灣臺中地方法院刑事簡易判決      98年度中交簡字第361號
聲  請  人  臺灣臺中地方法院檢察署檢察官
被      告  甲○○女37歲（民國○○年○月○○日生）
                    身分證統一編號：Ｚ000000000號
                    住臺中縣大雅鄉○○村○○○路115巷65
                      號2樓之1
                    居臺中市○○區○○路13巷2弄9號
上列被告因過失傷害案件，經檢察官聲請以簡易判決處刑（98年
度偵字第336號），本院判決如下：
    主  文
甲○○因過失傷害人，處有期徒刑月，如易科罰金，以新臺幣
壹仟元折算壹日。
    犯罪事實及理由
一、本件犯罪事實及證據，除下列事項外，餘均引用檢察官聲請
    簡易判決處刑書之記載（如附件）：
  1.犯罪事實部分，第2行關於本件被告與乙○○發生擦撞時所
    駕駛車輛之車牌號碼，應更正為「5615－PR」（原誤載為56
    16－PR）。
  2.犯罪事實部分，第3、8行關於本件被告與乙○○發生擦撞時
    之路口，應更正為「鰲峰路」（原誤載為鱉峰路）。
  3.犯罪事實部分，第11行「右膝挫傷左手」，應刪除贅載之「
    左手」2字。
二、核被告甲○○所為，係犯刑法第284條第1項前段之過失傷害
    罪。另被告於車禍發生後，在有偵查權限之機關及人員尚未
    發覺犯罪前留在現場，並主動向據報前來處理之臺中縣警察
    局清水分局員警陳明其係肇事者，而不逃避接受裁判等情，
    有臺中縣警察局道路交通事故肇事人自首情形紀錄表在卷可
    稽，被告係對於未發覺之罪自首而受裁判，爰得依刑法第62
    條前段之規定予以減輕其刑。爰審酌被告駕駛汽車行經有燈
    光號誌管制之交岔路口，猶未注意謹慎駕駛，竟闖紅燈，過
    失程度非輕，告訴人所受傷害、被告肇事後迄未能與告訴人
    達成和解及犯後態度等一切情形，量處如主文所示之刑，並
    諭知易科罰金之折算標準。
三、據上論斷，應依刑事訴訟法第449條第1項、第454條第2項，
    刑法第284條第1項前段、第62條前段、第41條第1項前段，
    刑法施行法第1條之1，判決如主文。
中    華    民    國    98    年    3     月    23    日
                    臺中簡易庭    法  官  劉敏芳
以上正本證明與原本無異。
如不服本判決應於收受判決後10日內向本院提出上訴書狀，並應
敘述具體理由。其未敘述上訴理由者，應於上訴期間屆滿後20日
內向本院補提理由書（均須按他造當事人之人數附繕本）「切勿
逕送上級法院」。
告訴人或被害人對於判決如有不服具備理由請求檢察官上訴者，
其上訴期間之計算係以檢察官收受判決正本之日期為準。
                                  書記官  陳錫威
中    華    民    國    98    年    3     月    23    日
附錄本判決論罪科刑法條：
刑法第284條第1項：
因過失傷害人者，處六月以下有期徒刑，拘役或五百元以下罰金
，致重傷者，處一年以下有期徒刑、拘役或五百元以下罰金。
臺灣臺中地方法院檢察署檢察官聲請簡易判決處刑書
                                       98年度偵字第336號
    被      告  甲○○  女  37歲（民國○○年○月○○日生）
                        住臺中縣大雅鄉○○村○○○路 115
                        巷65號2樓之1
                        居臺中市○○區○○路13巷2弄9號
                        國民身分證統一編號：Ｚ000000000號
上列被告因傷害案件，業經偵查終結，認為宜聲請以簡易判決處
刑，茲將犯罪事實及證據並所犯法條分敘如下：
        犯罪事實
一、甲○○於民國97年9月10日中午12時許，駕駛車牌號碼
    5616-PR號自小客車，沿臺中縣梧棲鎮○○路○段直行。於同
    日下午1時0分許，行經該路段與鱉峰路交岔路口，本應注意
    車前狀況及交通號誌之變換，以確定是否可以通行，並隨時
    採取必要之安全措施。且當時天氣晴、日間有自然光線、路
    面平整無缺陷，且視距良好，客觀上並無不能注意之情狀，
    竟疏未注意及此，於號誌轉換成紅燈之際，仍逕自闖越路口
    通行，適有乙○○騎乘車牌號碼TBD-019號輕機車，沿鱉峰
    路穿越該交岔路口，閃避不及，致甲○○之左前車頭撞擊乙
    ○○機車之右側，造成乙○○受有頭部外傷、右腹部及右髖
    部併左大腿擦挫傷、左肩及左手肘擦挫傷、右膝挫傷左手等
    傷害。而甲○○於員警據報到場處理時，即主動自首上情，
    並接受裁判。
二、案經乙○○訴由臺中縣警察局清水分局報告偵辦。
        證據並所犯法調
一、訊據被告甲○○對前揭犯罪事實坦承不諱，核與告訴人乙○
    ○指訴之情節大致相符，並有職務報告、童綜合醫院診斷證
    明書2紙、道路交通事故現場圖、道路交通事故調查表(一)(二)
    、臺中縣警察局清水分局梧棲交通小隊處理道路交通事故談
    話紀錄表、交通事故現場照片9張、監視畫面翻拍照片6張、
    臺中縣警察局道路交通事故初步分析研判表等在卷足憑。被
    告之自白與事實相符，其罪嫌應堪認定。
二、核被告所為，係犯刑法第284條第1項過失傷害罪嫌。又被告
    於肇事後，犯罪偵查機關未發覺前，即主動向處理之警員自
    承其為肇事者，並願接受裁判，此有臺中縣警察局道路交通
    事故肇事人自首情形紀錄表1張附卷足參。請依刑法第62條
    前段規定，減輕其刑。
三、依刑事訴訟法第451條第1項聲請逕以簡易判決處刑。
    此  致
臺灣臺中地方法院
中    華    民    國    98    年    2     月    10    日
                              檢  察  官  林  蓉  蓉
                                          丙  ○  ○
本件正本證明與原本無異
中    華    民    國    98    年    2     月    16    日
                              書  記  官  洪  志  銘
參考法條：
中華民國刑法第284條
當事人注意事項：
（一）本件係依據刑事訴訟法簡易程序辦理，法院簡易庭得不傳
      喚被告、輔佐人、告訴人、告發人等出庭即以簡易判決處
      刑。
（二）被告、告訴人、被害人對告訴乃論案件，得儘速試行和解
      ，如已達成民事和解而要撤回告訴，請告訴人寄送撤回告
      訴狀至臺灣臺中地方法院簡易庭。
（三）被告、告訴人、被害人對本案案件認有受傳喚到庭陳述意
      見之必要時，請即以書狀向臺灣臺中地方法院簡易庭陳明
      。


司法院資訊處製作；財團法人民間司法改革基金會備份。
